臺灣臺中地方法院臺中簡易庭小額民事判決
110年度中小字第3748號
原      告  臺灣新光商業銀行股份有限公司

法定代理人  李增昌  
訴訟代理人  李俊良  
            張涵瑜  
            陳國偉  
被      告  林月燕  
訴訟代理人  王柯雅菱律師
上列當事人間請求給付簽帳卡消費款事件，經本院於民國111年1
月18日言詞辯論終結，判決如下：
    主    文
原告之訴駁回。
訴訟費用新臺幣1,000元由原告負擔。
    事 實 及 理 由
壹、程序事項
    原告起訴聲明請求被告給付新臺幣（下同）53,636元，及自
    民國95年10月11日起至104年8月31日止，按年息百分之19.7
    1計算之利息及自104年9月1日至清償日止，按年息百分之15
    計算之利息，嗣於民國111年1月18日言詞辯論期日當庭減縮
    聲明為：被告應給付原告53,636元，暨自105年10月6日起至
    清償日止，按年息百分之15計算之利息。核原告前開訴之聲
    明之變更，為訴之聲明之減縮，於法並無不合，依民事訴訟
    法第255 條第1 項第3 款規定，應予准許。
貳、實體事項　　
一、原告主張：被告前向原告（原名誠泰商業銀行股份有限公司
    ）申辦信用卡並簽訂使用契約，被告得持用核發之信用卡於
    特約商店記帳消費，但應於當期繳款截止日前將上開金額全
    數返還，若選擇以循環信用方式繳款，仍應於當期繳款期限
    前繳付最低付款額，如連續兩期繳付款項未達最低應繳金額
    者，原告無須事先通知或催告，全部帳款視為到期，且應自
    各筆帳款入帳日起就該帳款之餘額以年息19.71％（自104年9
    月1日起為15％）計算至該筆帳款結清之日止之循環利息，詎
    被告未依約繳付帳款而喪失期限利益，迄至95年10月10日止
    尚積欠消費款新臺幣（下同）53,636元未為清償，爰依信用
    卡使用契約之法律關係提起本件訴訟，並聲明：被告應給付
    原告53,636元，暨自105年10月6日起至清償日止，按年息百
    分之15計算之利息。
二、被告則以：本件信用卡確實為被告所辦，惟否認原告所提帳
    卡之帳單明細之真正；另被告係於95年5月12日簽署協議書
    協商分期還款，原告至今方才向被告請求，本金、利息應均
    已罹逾時效。並聲明：原告之訴駁回。
三、得心證之理由：
　㈠按請求權，因15年間不行使而消滅。消滅時效，自請求權可
    行使時起算。消滅時效，自請求權可行使時起算，因下列事
    由而中斷：二、承認。時效完成後，債務人得拒絕給付。主
    權利因時效消滅者，其效力及於從權利。民法第125條、第1
    28條前段、第129條第1項第2款、第144條第1項及第146條分
    別設有規定。又民事訴訟如係由原告主張權利者，應先由原
    告負舉證之責，若原告先不能舉證，以證實自己主張之事實
    為真實，則被告就其抗辯之事實即令不能舉證，或其所舉證
    據尚有疵累，亦應駁回原告之請求（最高法院100 年度台上
    字第415 號判決要旨參照）。
  ㈡經查，原告主張被告於95年10月10日最後一次繳款後即未再
    清償債務，迄今尚積欠消費款53,636元未為清償，雖據其提
    出與其所述相符之股份有限公司變更登記表、法定代理人變
    更函、信用卡申請書、信用卡約定條款、信用卡帳務資料查
    詢明細、戶籍謄本、消費明細等件為證（見本院卷第17至35
    頁、第59至88頁）；然被告否認其於95年10月10日有為繳款
    行為，並否認原告所提帳卡之帳單明細之真正，參以上開說
    明，原告自應就此有利於已之事實，負舉證責任。惟查，原
    告迄今亦未能就其上開主張提出其他證據以為佐證，自難遽
    認原告所提帳單明細上於95年10月10日之入帳紀錄確為被告
    所繳納；再查，被告曾於95年5月12日與原告及其他無擔保
    債權銀行進行債務協商，並達成協議，有被告簽認之協議書
    、無擔保債務還款計畫附卷可稽（見本院卷第101至105頁）
    ，從而，系爭債務既經被告於95年5月12日承認，則依法應
    重行起算時效15年，據此，系爭債務之本金債權消滅時效應
    於110年5月12日已行屆滿，而原告遲至110年10月5日始為起
    訴，此有本院收狀日期章蓋印於民事起訴狀附卷為憑（見本
    院卷第13頁），且原告復未提出有任何中斷時效之事證，則
    上開消費款本金，顯然已逾15年之消滅時效期間，依前揭民
    法第144條第1項規定，被告自得以原告之消費款本金已罹於
    消滅時效為抗辯事由，而拒絕給付甚明。再依前揭民法第14
    6條規定，原告對被告之消費款本金債權既已罹於消滅時效
    ，則屬於從權利之利息債權，當然亦罹於消滅時效，是原告
    請求被告給付遲延利息，亦嫌無憑。準此，被告所為上開罹
    於消滅時效之抗辯，洵屬有據。
四、綜上所述，原告依信用卡使用契約之法律關係，請求被告給
    付53,636元，暨自105年10月6日起至清償日止，按年息百分
    之15計算之利息，為無理由，應予駁回。
五、依民事訴訟法第78條及第436條之19條第1項規定，確定其訴
    訟費用額為1,000元（即原告繳納之第一審裁判費1,000元）
    ，由原告負擔。
中　　華　　民　　國　　111 　年　　2 　　月　　15　　日
                      臺灣臺中地方法院臺中簡易庭
                                  法　官　張清洲
以上為正本係照原本作成。
如不服本判決，應於送達後廿日內，以判決違背法令為理由，向
本院提出上訴狀並表明上訴理由（上訴理由應表明一、原判決所
違背之法令及其具體內容；二、依訴訟資料可認為原判決有違背
法令之具體事實），如於本判決宣示後送達前提起上訴者，應於
判決送達後廿日內補提上訴理由書（須附繕本）。
中　　華　　民　　國　　111 　年　　2 　　月　　15　　日
                                  書記官  陳慧津